【裁判字號】    98,交簡上,16
【裁判日期】    980708
【裁判案由】    公共危險
【裁判全文】
臺灣宜蘭地方法院刑事判決            98年度交簡上字第16號
上  訴  人
即  被  告  甲○○
上列上訴人因公共危險案件，不服本院98年度交簡字第296號中
華民國98年4月15日第一審簡易判決（聲請案號：臺灣宜蘭地方
法院檢察署98年度偵字第705號），提起上訴，本院管轄之第二
審合議庭判決如下：
    主  文
上訴駁回。
甲○○緩刑貳年，緩刑期間付保護管束，並應向執行檢察官指定
之公益團體、地方自治團體或社區，提供貳佰肆拾小時之義務勞
務。
    事  實
一、甲○○於民國98年1月28日凌晨3時許，在宜蘭縣南澳鄉友人
    住處，與友人一同飲用啤酒，至同日下午1時許飲酒結束時
    ，已達不能安全駕駛動力交通工具之程度，仍於同日下午1
    時50分許騎乘車牌號碼KR2-403號重型機車外出，嗣於同日
    下午2時許，行經宜蘭縣南澳鄉○○路4之2號前，因超越闕
    榮明所駕駛之車牌號碼HX-9600號自用小客車，而與闕榮明
    發生口角，甲○○即騎乘機車迴轉碰撞闕榮明駕駛之自用小
    客車後離去現場，闕榮明乃報警處理，經警依闕榮明提供之
    車牌號碼通知甲○○至宜蘭縣政府警察局蘇澳分局南澳分駐
    所接受詢問，並於同日下午2時55分，測得其呼氣中酒精濃
    度高達每公升1.22毫克，而查悉上情。
二、案經宜蘭縣政府警察局蘇澳分局報請臺灣宜蘭地方法院檢察
    署檢察官偵查後聲請簡易判決處刑。
    理  由
壹、證據能力部分：
一、按被告以外之人於審判外之言詞或書面陳述，除法律有規定
    者外，不得作為證據；又被告以外之人於審判外之陳述，雖
    不符前4條之規定，而經當事人於審判程序同意作為證據，
    法院審酌該言詞陳述或書面陳述作成時之情況，認為適當者
    ，亦得為證據，刑事訴訟法第159條第1項、第159條之5第1
    項分別定有明文。
二、經查：證人闕榮明於警詢中之陳述（見警卷第6頁至第7頁）
    ，雖係被告以外之人於審判外之言詞陳述，惟業經被告於審
    判程序中表示同意作為證據（見本院卷第20頁、第32頁），
    且本院審酌上開言詞陳述作成時情況，並無違法之處，認為
    適當，依上開規定，自得作為證據使用。
貳、實體部分：
一、認定犯罪事實所憑之證據及理由：
  (一)訊據被告甲○○對上開犯罪事實於警詢、偵查、本院審理中
    均坦白承認（見警卷第1頁至第5頁、偵卷第5頁至第6頁、本
    院卷第19頁、第34頁），並經證人闕榮明於警詢中證述明確
    （見警卷第6頁至第7頁），復有宜蘭縣政府警察局蘇澳分局
    道路交通事故當事人酒精測定紀錄表1份、刑法第185條之3
    案件測試觀察紀錄表1份、刑法第185條之3案件【同心圓】
    測試紀錄表1份、道路交通事故現場圖1份、現場照片6張在
    卷足憑（見警卷第8頁至第14頁），堪認被告首揭自白與事
    實相符。
  (二)從而，被告於上開時、地服用酒類後，已達不能安全駕駛動
    力交通工具之程度，而仍駕駛車輛之事實，事證明確，應依
    法論科。
二、論罪科刑之理由：
  (一)被告甲○○所為，係犯刑法第185條之3之服用酒類，不能安
    全駕駛動力交通工具而駕駛罪。
  (二)原審以被告罪證明確，因而適用刑事訴訟法第449條第1項前
    段、第454條第2項，刑法第185條之3、第41條第1項前段，
    刑法施行法第1條之1規定。並審酌被告之犯罪動機、酒醉之
    程度、對道路交通安全所生危害及犯罪後態度等一切情狀，
    量處被告拘役55日，並諭知易科罰金之折算標準。經核原審
    判決認事、用法及量刑均適法、妥當，應予維持，被告以原
    審量刑過重為由，提起上訴，顯無理由，應予駁回。
  (三)被告前於88年間雖分別因竊盜、槍砲彈藥刀械管制條例、竊
    盜案件，先後經本院、臺灣高等法院判處有期徒刑1年8月、
    1年2月、1年確定，嗣經法院裁定應執行有期徒刑3年5月，
    並於91年1月25日假釋，刑期至92年6月7日屆滿，以已執行
    論，惟其於執行完畢後，5年內未曾因故意犯罪受有期徒刑
    以上刑之宣告，有臺灣高等法院被告前案紀錄表1份在卷可
    參，其因一時思慮而觸犯本案犯行，於犯罪後已深知悔悟，
    且被告目前待業中，尚需養育年僅11歲之子，家境清寒，致
    無力繳納易科罰金數額，此有宜蘭縣南澳鄉南澳村辦公處無
    工作證明書1份、宜蘭縣南澳鄉南澳村辦公處清寒證明書1份
    、戶籍謄本1份在卷足憑（見本院卷第22頁至第25頁），故
    本院認被告經此次科刑教訓後，應知警惕而無再犯之虞，因
    認其所宣告之刑，以暫不執行為適當，併予宣告緩刑2年，
    以啟自新。又為使被告能於本案從中深切記取教訓，爰併依
    刑法第74條第2項第5款之規定，命被告應於緩刑期間，依執
    行檢察官之命令，向指定之公益團體、地方自治團體或社區
    ，提供240小時之義務勞務，復依刑法第93條第1項第2款之
    規定，諭知於緩刑期間付保護管束，以勵自新。再者，倘被
    告於本案緩刑期間，違反上開所定負擔情節重大，足認原宣
    告之緩刑難收其預期效果，而有執行刑罰之必要，依刑法第
    75條之1第1項第4款規定，得撤銷其緩刑之宣告，併此敘明
    。
三、適用之法律：
    刑事訴訟法第455條之1第1項、第3項、第368條，刑法第74
    條第1項第2款、第2項第5款、第93條第1項第2款。
本案經檢察官黃正綱到庭執行職務。
中    華    民    國    98    年    7     月     8    日
                  刑事第三庭  審判長法  官  林惠玲
                                    法  官  謝佩玲
                                    法  官  蘇錦秀
以上正本證明與原本無異。
本判決不得上訴。
                                    書記官  劉晨輝
中    華    民    國    98    年    7     月    10    日
【附錄本案論罪科刑法條】
刑法第185條之3：
服用毒品、麻醉藥品、酒類或其他相類之物，不能安全駕駛動力
交通工具而駕駛者，處1年以下有期徒刑、拘役或科或併科15萬
元以下罰金。


司法院資訊處製作；財團法人民間司法改革基金會備份。
